# BESBES OUSSEMA

# ÉTUDIANT EN INGÉNIERIE DES TIC

🗣 Ariana, Tunisie 📞 +216 52 430 006 📔 Oussema.besbes@supcom.tn

#### PROFIL

Étudiant en deuxième année d'ingénierie des TIC à l'École Supérieure de Communication de Tunis (SUP'COM), j'ai démontré ma capacité à m'adapter à des environnements à la fois autonomes et collaboratifs, avec un intérêt et une expérience croissants pour les pratiques DevOps.

## RÉSUMÉ DES COMPÉTENCES

Langages de programmation :

• Python/C/C++

• HTML/CSS/Java script

SGBD:

Mongodb/Mysql

Frameworks:

Reactjs/Nodejs

Containerization:

Docker/Kubernetes

Outils DevOps:

AWS

Jenkins

Anisble

## EDUCATION

École supérieure des communications de tunis

Septembre 2021 - Présent

Institut Préparatoire aux Études d'Ingénieur de Sfax

RANG:109 Mathématiques & Physique.

Lycée Mongi Slim

Baccalauréat en Mathématiques.

Septembre 2019 - Juin 2021

Septembre 2016 - Juin 2019

#### **PROJETS**

#### Projet de métier(P2M)

Janvier 2023 - Juin 2023

Projet d'intégration continue et de déploiement continu(CI/CD) :

- Développement et conception d'un site web d'enchères basé sur une architecture de microservices.
- Mise en place de pipelines d'intégration continue et de déploiement continu automatisés sur Jenkins, s'exécutant sur EC2.
- Création de charts Helm pour faciliter le déploiement des microservices sur Kubernetes.
- Utilisation d'Ingress et de Nginx pour exposer les microservices au trafic externe.

• Amélioration des tests unitaires et application des meilleures pratiques avec Jest et Selenuim.

Mots-clés: AWS, Github, Jenkins, DockerHub, Kubernetes, Helm, Ingress, Nginx, Linode, Jest, Selenuim, MySQL, NodeJS, ReactJS, Socket, JWT.

## Déploiement d'applications en DevOps.

Septembre 2023 - Janvier 2023

Création d'une application de base et déploiement sur une instance EC2 en utilisant Docker. Configuration d'un pipeline Jenkins pour automatiser le processus de déploiement.

Mots-clés: AWS, Github, webhooks, Nodejs, MySQL, Reactjs, jest, Dockerhub.

# **EXPÉRIENCE**

## Stage en développement full-stack.

Juillet 2022- Août 2022

Coode Cooperation



Lac de Tunis, Tunisie

CodeCooperation conçoit, développe et gère des logiciels depuis le cœur de Berlin et Tunis.

• Conception et développement d'une application web de gestion des ressources humaines offrant une visibilité sur l'ensemble des projets, l'état d'avancement de chaque projet et tâche, ainsi qu'une fonctionnalité pour effectuer des demandes de congés.

Mots-clés: Reactjs, Nestjs, Mongodb, consommation d'API, Swagger, Heroku, Jira.

## Stage en développement full-stack.

Juillet 2023 - Août 2023

Sofrecom Sfax



Sfax, Tunisie

En tant que filiale du Groupe Orange, Sofrecom est une société de conseil et d'ingénierie spécialisée dans les télécommunications.

- Mise en place d'un portail permettant au centre d'investigation de demander le consentement des patients pour une ou plusieurs études cliniques.
- Conception du portail et de ses différentes interfaces.
- Développement de divers cas d'utilisation.

Mots-clés: Reactjs, Nodejs, Mysql, PhpMyAdmin, consommation d'API, Blockchain, Docker.